【裁判字號】    95,易,1317
【裁判日期】    950726
【裁判案由】    竊盜
【裁判全文】
臺灣臺北地方法院刑事判決              95年度易字第1317號
公  訴  人  臺灣臺北地方法院檢察署檢察官
被      告  乙○○
                    （現另案在新店戒治所戒治中）
上列被告因竊盜案件，經檢察官提起公訴（95年度偵字第9811號
），本院受理後被告為有罪之陳述，經合議庭裁定改行簡式審判
程序，判決如下：
    主  文
乙○○故買贓物，累犯，處有期徒刑參月，如易科罰金，以銀元
參佰元即新臺幣玖佰元折算壹日。
    事  實
一、乙○○前因竊盜案，經臺灣臺中地方法院86年易字第6646號
    判處有期徒刑1 年，並經臺灣高等法院臺中分院87年上易字
    第707 號駁回上訴確定；另復因偽造文書案，經臺灣臺中地
    方法院87年中簡字第2506號判處有期徒刑4 月確定，經接續
    執行，於民國88年12月18日縮短刑期假釋出監，89年4 月8
    日假釋期滿執行完畢。詎復於94年3 月間，明知真實姓名、
    年籍均不詳之男子所介紹購買之YAMAHA MOTIF ES6型合成鍵
    盤係屬來路不明之贓物（該合成鍵盤係甲○○於94年3 月31
    日，在臺北市大安區○○○路○ 段233 之2 號2 樓卡司義式
    廚房餐廳遭竊），而仍基於故買贓物之故意，以新臺幣（下
    同）1 萬5 千元之顯不相當價格買受之，並與不知情之范明
    應在大臺北地區兜售，惟均未售出，嗣乃委由范明應代為銷
    售，而由范明應於同年4 月1 日將上開合成鍵盤以2 萬6 千
    元之價格出售予「阿通伯樂器世界」（址設：臺北市大安區
    ○○○路3 段308 巷18號），嗣該樂器行將上開合成鍵盤陳
    列在店內販售時，為甲○○發覺，經報警處理而循線查獲。
二、案經臺北市政府警察局大安分局報告臺灣臺北地方法院檢察
    署檢察官偵查起訴，乙○○為有罪之陳述，經本院合議庭裁
    定以簡式審判程序審理。
    理  由
一、上揭犯罪事實，業據被告乙○○於本院審理時坦承不諱，並
    有被害人甲○○警詢指述，及證人范明應在警詢、偵查，證
    人陳世憧在偵查中供證可資參佐，此外，復有代保管條、上
    該合成鍵盤原廠證明及照片在卷足按。被告犯行明確，洵堪
    認定。
二(一)按刑法於94年2 月2 日修正、95年7 月1 日施行，而按行為
    後法律有變更者，適用行為時之法律，但行為後之法律有利
    於行為人者，適用最有利於行為人之法律，現行刑法第二條
    第一項訂有明文。此條規定乃與刑法第一條罪刑法定主義契
    合，而貫徹法律禁止溯及既往原則，係規範行為後法律變更
    所生新舊法律比較適用之準據法，是刑法第二條本身雖經修
    正，但既屬適用法律之準據法，本身尚無比較新舊法之問題
    ，應一律適用裁判時之現行刑法第二條規定以決定適用之刑
    罰法律，先予敘明。
  (二)再按，刑法第三百四十九條第二項贓物罪，法定刑得科或併
    科銀元1 千元以下罰金，據修正後刑法施行法增訂第一條之
    一：「中華民國94年1 月7 日刑法修正施行後，刑法分則編
    所定罰金之貨幣單位為新臺幣。94年1 月7 日刑法修正時，
    刑法分則編未修正之條文定有罰金者，自94年1 月7 日刑法
    修正施行後，就其所定數額提高為30倍。但72年6 月26日至
    94年1 月7 日新增或修正之條文，就其所定數額提高為3 倍
    」及刑法第三十三條第五款修正為：「主刑之種類如下：五
    、罰金：新臺幣一千元以上，以百元計算之」等規定，是依
    修正後之法律，刑法第三百四十九條第二項贓物罪所得科處
    之罰金刑最高為新臺幣3 萬元、最低為新臺幣1 千元；然依
    被告行為時之刑罰法律，即罰金罰鍰提高標準條例第一條前
    段規定之提高倍數10倍及刑法第三十三條第五款規定之罰金
    最低額一元計算，該罪之罰金刑最高為銀元1 萬元，最低額
    為銀元1 元，若換算為新臺幣，最高額雖與新法同為新臺幣
    3 萬元，然最低額僅為新臺幣3 元。因此，比較上述修正前
    、後之刑罰法律，自以修正前刑法之相關規定及罰金罰鍰提
    高標準條例第一條前段法律規定，較有利於被告。
  (三)另按，依修正施行前刑法第四十一條第一項前段係規定：犯
    最重本刑為5 年以下有期徒刑以下之刑之罪，而受6 個月以
    下有期徒刑或拘役之宣告，因身體、教育、職業、家庭之關
    係或其他正當事由，執行顯有困難者，得以1 元以上3 元以
    下折算1 日，易科罰金；又依修正前罰金罰鍰提高標準條例
    第二條前段（現已刪除）規定，就其原定數額提高為1 百倍
    折算1 日，亦即，以銀元3 百元折算1 日，經折算為新臺幣
    後，以新臺幣9 百元折算1 日。惟修正後之法律則規定：犯
    最重本刑為5 年以下有期徒刑以下之刑之罪，而受6 個月以
    下有期徒刑或拘役之宣告者，得以新臺幣1 千元、2 千元或
    3 千元折算1 日，易科罰金；比較修正前後之易科罰金折算
    標準，以施行前之規定，較有利於被告。
三、核被告所為，係犯修正施行前刑法第三百四十九條第二項故
    買贓物罪。又被告前分別因竊盜案、偽造文書案，經法院各
    判處有期徒刑1 年、4 月確定，經接續執行，於88年12月18
    日縮短刑期假釋出監，89年4 月8 日假釋期滿執行完畢，有
    臺灣高等法院被告前案紀錄表在卷可按，其於前案執行完畢
    後5 年內，再故意犯本件有期徒刑以上之罪，不論依修正前
    之刑法第四十七條，或修正後之刑法第四十七條第一項之規
    定，均構成累犯，對被告而言並無有利或不利之情形，應逕
    依修正前之刑法第四十七條，論以累犯，並加重其刑。爰審
    酌被告無非因貪圖一時私利致有此犯行，惟犯後尚能坦承犯
    行等一切情狀，並考量公訴人具體求處被告有期徒刑3 月，
    而量處如主文所示之刑，並依修正施行前之規定，諭知易科
    罰金之折算標準。
據上論斷，應依刑事訴訟法第二百七十三條之一第一項、第二百
九十九條第一項前段，刑法第二條第一項，95年7 月1 日修正施
行前刑法第三百四十九條第二項、第四十七條、第四十一條第一
項前段，修正前罰金罰鍰提高標準條例第一條前段、第二條，現
行法規所定貨幣單位折算新臺幣條例第二條，判決如主文。
本案經檢察官趙雪瑛到庭執行職務。
中    華    民    國    95    年    7     月    26    日
                          刑事第三庭
                                法  官  王幸華
上正本證明與原本無異。
如不服本判決，應於判決送達後10日內向本院提出上訴狀（應抄
附繕本）。告訴人或被害人如對於本判決不服者，應具備理由請
求檢察官上訴，其上訴期間之計算係以檢察官收受判決正本之日
期為準。
                                書記官  陳泰寧
中    華    民    國    95    年    7     月    26    日
附論罪科刑依據法條：
中華民國刑法第349條
（普通贓物罪）
收受贓物者，處 3 年以下有期徒刑、拘役或 5 百元以下罰金。
搬運、寄藏、故買贓物或為牙保者，處 5 年以下有期徒刑、拘役
或科或併科 1 千元以下罰金。
因贓物變得之財物，以贓物論。


司法院資訊處製作；財團法人民間司法改革基金會備份。
